【裁判字號】    92,訴,1861
【裁判日期】    920923
【裁判案由】    偽造文書
【裁判全文】
臺灣板橋地方法院刑事判決                        九十二年度訴字第一八六一號
    公  訴  人  臺灣板橋地方法院檢察署檢察官
    被      告  甲○○
右列被告因偽造文書等案件，經檢察官提起公訴（九十二年度偵字第九二六八號），
本院判決如左：
    主  文
甲○○共同行使偽造私文書，足以生損害於公眾及他人，處有期徒刑伍月，如易科罰
金以佰元折算壹日；緩刑貳年。偽造之「張福順」國民身分證壹張及偽造之「張福
順」署押壹枚，均沒收。
    事  實
一、甲○○前因積欠某地下錢莊款項，乃與該地下錢莊之人即真實姓名年籍不詳自稱
    「林先生」之成年男子，共同基於行使偽造特種文書及偽造私文書之犯意聯絡，
    由甲○○先於民國九十二年四月二十九日，在臺北縣中和市○○路上某處，提供
    自己之照片予該「林先生」之人，供其於不詳時地偽造「張福順」名義之國民身
    分證一枚及偽造以「張福順」為名義之「世旻鋼模有限公司」（負責人呂英輝）
    九十一年度各類所得扣繳暨免扣繳憑單之私文書，嗣於九十二年四月三十日，在
    前開地點，由「林先生」之人交付上述偽造之張福順國民身分證及各類所得扣繳
    暨免扣繳憑單予甲○○收執，甲○○即承前與「林先生」偽造私文書之概括犯意
    聯絡，於九十二年五月二日下午一時許，由甲○○持前開偽造之張福順國民身分
    證及各類所得扣繳暨免扣繳憑單，前往位於臺北縣永和市○○路一二二號之一之
    「中華商業銀行」，申辦麥克現金卡，並在「中華商業銀行」麥克現金卡申請書
    上，偽造「張福順」之署押一枚，以偽造表示「張福順」同意申請暨領用現金卡
    之私文書，並將前開申請書、張福順國民身分證、世旻鋼模有限公司九十一年度
    各類所得扣繳暨免扣繳憑單等偽造之私文書、特種文書資料，交予該銀行之行員
    李之豪（起訴書誤載為「江之豪」，應予更正）用以行使，足以生損害於張福順
    與戶政機關對於戶籍資料管理之正確性及中華商業銀行對授信客戶管理之正確性
    。嗣因中華商業銀行行員李之豪察覺甲○○所提出之張福順國民身分證未有隱藏
    之浮水印及數字，乃報警處理，始查知上情。
二、案經臺北縣政府警察局永和分局報請臺灣板橋地方法院檢察署檢察官偵查起訴。
    理  由
一、右揭犯罪事實，迭據被告甲○○於警訊、檢察官偵查中及本院審理時均坦承不諱
    ，並經證人李之豪於警訊及偵查時證述上情屬實，且有偽造之張福順國民身分證
    、以「張福順」為名義之「世旻鋼模有限公司」（負責人呂英輝）九十一年度各
    類所得扣繳暨免扣繳憑單、「中華商業銀行」麥克現金卡申請書等件在卷可參，
    被告自白應與事實相符，堪以採信。是本件事證明確，被告犯行洵堪認定，應予
    依法論科。
二、核被告所為，係犯刑法第二百十六條、第二百十二條之行使偽造特種文書罪及刑
    法第二百十六條、第二百十條之行使偽造私文書罪。被告偽造署押之行為為偽造
    私文書之部分行為，不另論罪；再其偽造特種文書及偽造私文書之低度行為，均
    為行使之高度行為所吸收，亦不另論。被告先後二次偽造私文書之行為，均時間
    緊接，犯意概括，所犯構成要件相同，應依刑法第五十六條連續犯之規定論以一
    罪。至被告所犯上開行使偽造特種文書罪、行使偽造私文書罪間，有方法結果之
    牽連關係，應依刑法第五十五條後段牽連犯之規定從一重之行使偽造公文書罪處
    斷。被告與真實年籍姓名不詳自稱「林先生」之成年男子間，就前開犯行有犯意
    聯絡及行為分擔，俱為共同正犯。爰審酌被告並無不良前科，此次犯罪之動機、
    目的、手段、所生危害及犯罪後坦承犯行，態度良好等一切情狀，量處如主文所
    示之刑，並諭知易科罰金之折算標準，以資懲儆。查被告前未曾受有期徒刑以上
    刑之宣告，有臺灣高等法院被告全國前案紀錄表一份在卷足憑，其因一時貪念失
    慮，致罹刑章，經此偵審程序並科刑之判決後，應知所警惕，信無再犯之虞，本
    院認前開所宣告之刑以暫不執行為適當，爰併予宣告緩刑二年，以啟自新，並觀
    後效。
三、偽造之「中華商業銀行」麥克現金卡申請書、世旻鋼模有限公司九十一年度各類
    所得扣繳暨免扣繳憑單，因已持交中華商業銀行行使，已非被告所有之物，復非
    屬違禁物，故均不予宣告沒收；惟上開麥克現金卡申請書上偽造之「張福順」署
    押一枚，應依刑法第二百十九條規定，不問屬於犯人與否，均沒收之。至偽造之
    「張福順」國民身分證，係被告所有並供其犯罪所用之物，雖未扣案，然並無證
    據證明業已滅失，且係被告所有並供其犯罪所用之物，爰依刑法第三十八條第一
    項第二款之規定宣告沒收。
據上論斷，應依刑事訴訟法第二百九十九條第一項前段，刑法第二十八條、第五十六
條、第二百十六條、第二百十條、第二百十二條、第五十五條、第四十一條第一項前
段、第七十四條第一款、第三十八條第一項第二款、第二百十九條，罰金罰鍰提高標
準條例第二條，判決如主文。
本案經檢察官張瑞娟到庭執行職務。
中        華      民      國      九十二    年      九    月    二十三  日
                                  臺灣板橋地方法院刑事第五庭
          法  官  邱  靜  琪
右正本證明與原本無異。
如不服本判決，應於判決送達後十日內向本院提出上訴狀 (應附繕本) ，上訴於臺灣
高等法院。
                                      書記官  黃  頌  棻
中        華      民      國      九十二    年      九    月    二十五  日
附錄本案論罪科刑法條全文：
刑法第二百十條
偽造、變造私文書，足以生損害於公眾或他人者，處五年以下有期徒刑。
刑法第二百十二條
偽造、變造護照、旅券、免許證、特許證及關於品行、能力、服務或其他相類之證書
、介紹書，足以生損害於公眾或他人者，處一年以下有期徒刑，拘役或三百元以下罰
金。
刑法第二百十六條
行使第二百十條至第二百十五條之文書者，依偽造、變造文書或登載不實事項或使登
載不實事項之規定處斷。


司法院資訊處製作；財團法人民間司法改革基金會備份。
